臺灣屏東地方法院刑事判決　　　　　　 100年度易字第1324號
公　訴　人　臺灣屏東地方法院檢察署檢察官
被　　　告　朱志傑
上列被告因違反毒品危害防制條例案件，經檢察官提起公訴（10
0 年度毒偵字第2361號），被告於準備程序中就被訴事實為有罪
之陳述，經本院告知簡式審判程序之旨，並聽取被告及公訴人之
意見後，合議庭裁定由受命法官獨任進行簡式審判程序，判決如
下：
    主  文
朱志傑施用第二級毒品，累犯，處有期徒刑柒月。
    事  實
一、朱志傑前於民國87年間因施用毒品案件，經本院裁定送勒戒
    處所觀察、勒戒後，因認無繼續施用毒品之傾向，於87年7
    月27日執行完畢釋放出所，並經臺灣屏東地方法院檢察署檢
    察官以87年度偵字第4467、6431號為不起訴處分確定。復於
    前次觀察、勒戒執行完畢後5 年內之90年間因施用毒品案件
    ，經本院以90年度毒聲字第301 號裁定送勒戒處所觀察、勒
    戒後，因認有繼續施用毒品之傾向，再經臺灣屏東地方法院
    檢察署檢察官聲請簡易判決處刑並聲請強制戒治，強制戒治
    部分則經本院以90年度毒聲字第562 號裁定令入戒治處所施
    以強制戒治，嗣經本院以90年度毒聲字第1475號裁定停止戒
    治，所餘戒治期間交付保護管束，迄於91年3 月21日因保護
    管束期滿視為執行完畢；刑責部分則經本院以90年度潮簡字
    第227 號判處有期徒刑4 月確定，並於91年10月23日執行完
    畢。又於91年間因施用毒品案件，經臺灣屏東地方法院檢察
    署檢察官聲請聲請強制戒治並起訴，強制戒治部分則經本院
    以91年度毒聲字第1455號裁定令入戒治處所施以強制戒治，
    嗣經本院以92年度毒聲字第930 號裁定停止戒治，所餘戒治
    期間交付保護管束，嗣經本院以92年度毒聲字第1477號撤銷
    停止戒治，令入戒治處所施以強制戒治，於93年1 月9 日因
    法律修正而出所，刑責部分則經本院以91年度易字第1387號
    判處有期徒刑7 月確定；再於92年間因施用毒品案件，經本
    院以92年度簡字第770 號判處有期徒刑6 月，嗣經本院以92
    年度簡上字第181 號撤銷原判決，改判處有期徒刑9 月，再
    經臺灣高等法院高雄分院以93年度上易字第95號撤銷原判決
    ，改判處有期徒刑9 月確定，上開2 罪接續執行，於94年2
    月1 日因縮刑期滿假釋出監，交付保護管束，於同年4 月14
    日因假釋未經撤銷以執行完畢論。另於96年間因竊盜案件，
    經本院以96年度易字第724 號判處有期徒刑10月確定，迄於
    97年6 月7 日期滿執行完畢。詎其明知甲基安非他命係毒品
    危害防制條例第2 條第2 項第2 款所定之第二級毒品，不得
    非法持有、施用，竟仍基於施用第二級毒品甲基安非他命之
    犯意，於100 年5 月10日19時許，在其位於屏東縣恆春鎮○
    ○路144 號之住處內，以將甲基安非他命置於玻璃球管內燒
    烤後，吸食所產生煙霧之方式，施用第二級毒品甲基安非他
    命1 次。嗣於100 年5 月12日17時20分許，在上開住處內，
    為警持本院核發之100 年度聲搜字第451 號搜索票執行搜索
    時而查獲，復經徵得其同意後採尿送驗，檢出甲基安非他命
    陽性反應，始查悉上情。
二、案經屏東縣政府警察局恆春分局報告臺灣屏東地方法院檢察
    署檢察官偵查起訴。
    理  由
一、本件被告朱志傑所犯係死刑、無期徒刑、最輕本刑為3 年以
    上有期徒刑以外之罪，其於本院準備程序中就前揭被訴事實
    為有罪之陳述，經受命法官告知簡式審判程序之旨，並聽取
    其與公訴人之意見後，本院認無不得或不宜改依簡式審判程
    序進行之處，爰依刑事訴訟法第273 條之1 第1 項、第28 4
    條之1 之規定，本院合議庭裁定由受命法官獨任依簡式審判
    程序審理，合先敘明。
二、上揭犯罪事實，業據被告朱志傑於警詢及本院審理時均坦承
    不諱，而被告為臺灣屏東地方法院檢察署所採集之尿液檢體
    ，經送請正修科技大學超微量研究科技中心檢驗，其結果呈
    有甲基安非他命陽性反應，有該研究科技中心100 年5 月26
    日編號R00-0000-000號尿液檢驗報告1 份在卷可稽( 見毒偵
    卷第6 頁) ，並有本院100 年度聲搜字第451 號搜索票、代
    號與真實姓名對照表、屏東縣政府警察局恆春分局查獲涉嫌
    毒品防制條例毒品初步檢驗報告書各1 份、毒品初步檢驗結
    果報告表暨初步檢驗結果照片2 張、查獲及初步檢驗結果照
    片4 張附卷可佐( 見毒偵卷第5 、10、12、15至17頁) 。足
    認被告上開任意性之自白顯與事實相符，堪信為真實。本件
    事證明確，被告朱志傑上開施用第二級毒品甲基安非他命之
    犯行，洵堪認定。
三、按觀察、勒戒或強制戒治執行完畢釋放後，5 年內再犯第10
    條之罪者，應依一般刑事訴訟程序予以起訴論罪科刑，此觀
    諸毒品危害防制條例第20條、第23條第2 項規定自明。再按
    犯毒品危害防制條例第10條之罪，經觀察、勒戒後，認無繼
    續施用毒品之傾向，應即釋放，並為不起訴處分；認有繼續
    施用毒品之傾向者，應由檢察官聲請法院裁定令入戒治處所
    施以強制戒治，至無繼續戒治之必要，強制戒治期滿，應即
    釋放，由檢察官為不起訴處分。經觀察勒戒、強制戒治執行
    完畢釋放後，5 年內再犯第10條之罪，依93年1 月9 日修正
    施行之毒品危害防制條例第23條第2 項規定意旨，應由檢察
    官偵查起訴。又依修正後之規定，僅限於「初犯」及「5 年
    後再犯」2 種情形，始應先經觀察、勒戒或強制戒治程序。
    倘被告於5 年內已再犯，經依法追訴處罰，縱其第3 次（或
    第3 次以上）再度施用毒品之時間，在初犯經觀察、勒戒或
    強制戒治執行完畢釋放5 年以後，已不合於「5 年後再犯」
    之規定，且因已於「5 年內再犯」，顯見其再犯率甚高，原
    實施觀察、勒戒或強制戒治，已無法收其實效，即應依該條
    例第10條處罰（最高法院97年度第5 次刑事庭會議決議參照
    ）。查被告前於87年間因施用毒品案件，經本院裁定送勒戒
    處所觀察、勒戒後，因認無繼續施用毒品之傾向，於87年7
    月27日執行完畢釋放出所，並經臺灣屏東地方法院檢察署檢
    察官以87年度偵字第4467、6431號為不起訴處分確定。其復
    於前開觀察勒戒執行完畢後5 年內之90年間，因施用毒品案
    件而經本院以90年度毒聲字第301 號裁定送勒戒處所觀察、
    勒戒後，因認有繼續施用毒品之傾向，再經臺灣屏東地方法
    院檢察署檢察官聲請簡易判決處刑並聲請強制戒治，強制戒
    治部分則經本院以90年度毒聲字第562 號裁定令入戒治處所
    施以強制戒治，嗣經本院以90年度毒聲字第1471號裁定停止
    戒治，所餘戒治期間交付保護管束，迄於91年3 月21日因保
    護管束期滿視為執行完畢；刑責部分則經本院以90年度潮交
    簡字第227 號判處有期徒刑4 月確定之事實，有臺灣高等法
    院被告前案紀錄表1 份在卷可參，被告既曾於「5 年內再犯
    」，且經法院判處罪刑確定，則其於100 年5 月10日19時許
    ，再度施用第二級毒品甲基安非他命之行為，揆諸前開最高
    法院決議意旨，即非屬該條例第20條第3 項所定「5 年後再
    犯」之情形，則檢察官逕行依毒品危害防制條例第23條第2
    項之規定，予以追訴，應屬適法，本院自得依法予以論罪科
    刑。
四、核被告朱志傑所為，係犯毒品危害防制條例第10條第2 項之
    施用第二級毒品罪。其於施用第二級毒品甲基安非他命前持
    有第二級毒品甲基安非他命之低度行為，已為其後施用第二
    級毒品甲基安非他命之高度行為所吸收，應不另論罪。另被
    告有如事實欄所載有期徒刑執行完畢之前科紀錄，有前開臺
    灣高等法院被告前案紀錄表1 份在卷可查，其於有期徒刑執
    行完畢後，5 年以內故意再犯本件有期徒刑以上之罪，為累
    犯，應依刑法第47條第1 項之規定，加重其刑。爰審酌被告
    曾因施用毒品經裁定施以觀察勒戒及強制戒治程序，並處以
    罪刑後，仍未能戒斷其施用毒品之惡習，而再次違犯本件施
    用毒品之罪，足見其陷溺已深，惟念及其施用毒品行為僅係
    戕害自己之身心健康，並無加害他人，且其於犯罪後已坦承
    犯行、態度尚可，暨衡及其素行、智識程度、生活狀況等一
    切情狀等一切情狀，量處如主文所示之刑。
據上論斷，應依刑事訴訟法第273 條之1 第1 項、第284 條之1
、第299 條第1 項前段，毒品危害防制條例第10條第2 項，刑法
第11條前段、第47條第1 項，判決如主文。
本案經檢察官王光傑到庭執行職務。
中    華    民    國   100    年    11    月    30    日
                  刑事第三庭    法  官  許瑜容
以上正本證明與原本無異。
如不服本判決，應於收受本判決送達後10日內向本院提出上訴書
狀，其未敘述上訴理由者，並得於上訴期間屆滿後20日內向本院
補提理由書狀（均須按他造當事人之人數附繕本）「切勿逕送上
級法院」。
中    華    民    國   100    年    11    月    30    日
                                 書記官  龔惠婷
附錄本案論罪科刑法條全文：
毒品危害防制條例第10條
施用第一級毒品者，處6 月以上5 年以下有期徒刑。
施用第二級毒品者，處3 年以下有期徒刑。